臺灣高雄地方法院民事簡易判決
110年度雄簡字第2385號
原      告  三坤車體有限公司

法定代理人  黃坤山  
被      告  楊朝翔  
上列當事人間給付票款事件，本院於民國111年5月10日言詞辯論
終結，判決如下：
    主      文
一、被告應給付原告新臺幣壹佰柒拾肆萬元，及如附表所示票面
    金額欄所示金額各自利息起算日起至清償日止，按週年利率
    百分之六計算之利息。
二、訴訟費用新臺幣壹萬捌仟貳佰貳拾陸元由被告負擔。
三、本判決第一項得假執行。但被告如以新臺幣壹佰柒拾肆萬元
    供擔保後，得免為假執行。
    事實及理由
一、原告主張：原告持有被告簽發如附表所示之支票共29紙(下
    稱系爭支票)經提示均未獲付款，屢經催告被告均未清償，
    爰依票據法律關係請求被告給付票款。並聲明請求判決如主
    文第一項所示。
二、被告則以：被告確實因向原告借款而簽發系爭支票予原告，
    積欠款項之事實亦均不爭執，但已無力清償(卷第99頁筆錄)
    ，對原告之主張均不爭執(卷第109頁背面筆錄)等語。聲明
    ：原告之訴駁回。
三、按在票據上簽名者，依票上所載文義負責；支票發票人應照
    支票文義擔保支票之支付，票據法第5 條第1 項、第126 條
    分別定有明文。經查，原告主張之上開事實，業據其提出系
    爭支票、退票理由單等件影本為證，且被告對原告主張之事
　　實亦均表示不爭執，是原告主張自應認為真實。從而，原告
    依票據請求之法律關係，請求被告給付原告如主文第1 項所
    示之金額及利息，即有理由而應予准許。
四、本判決第1 項係依民事訴訟法第427 條所規定之適用簡易訴
    訟程序所為被告敗訴之判決，爰依同法第389 條第1 項第3
    款規定依職權宣告假執行。併依同法第392 條第2 項規定諭
    知被告得供相當擔保金額後免為假執行。
五、本件事證已臻明確，兩造間其餘主張舉證併所提證據，經本
    院審酌認與判決之結果不生影響，不再一一論列，附此說月
    。
六、結論：本件原告之訴為有理由。因此判決如主文。本件原告
    全部勝訴，訴訟費用應由被告負擔。
中　　華　　民　　國　　111 　年　　5 　　月　　24　　日
          　　　　高雄簡易庭  法　官    林玉心
以上正本係照原本作成。
如不服本判決，應於送達後20日內，向本院提出上訴狀並表明上
訴理由，如於本判決宣示後送達前提起上訴者，應於判決送達後
20日內補提上訴理由書（須附繕本）。
中　　華　　民　　國　　111 　年　　5 　　月　　24　　日
                              書記官    李月君
附表：
編號 支票號碼 票面金額(新臺幣)  發票日 付款銀行  帳號 利息起算日 (提示退票日)  1 IKA0000000 60,000元 108 年4 月25日 高雄市第三信用合作社 000000000 108年4月25日  2 IKA0000000 60,000元 108 年5 月25日 高雄市第三信用合作社 000000000 108 年5 月27日  3 IKA0000000 60,000元 108 年6 月25日 高雄市第三信用合作社 000000000 108 年6 月25日  4 IKA0000000 60,000元 108 年7月25日 高雄市第三信用合作社 000000000 108 年7 月25日  5 IKA0000000 60,000元 108 年8 月25日 高雄市第三信用合作社 000000000 108 年8 月26日  6 IKA0000000 60,000元 108 年9 月25日 高雄市第三信用合作社 000000000 108 年9 月25日  7 IKA0000000 60,000元 108 年10月25日 高雄市第三信用合作社 000000000 108 年10月25日  8 IKA0000000 60,000元 108 年11月25日 高雄市第三信用合作社 000000000 108 年11月25日  9 IKA0000000 60,000元 108 年12月25日 高雄市第三信用合作社 000000000 108 年12月25日 10 IKA0000000 60,000元 109 年1 月25日 高雄市第三信用合作社 000000000 109 年1 月30日 11 IKA0000000 60,000元 109 年2 月25日 高雄市第三信用合作社 000000000 109 年2 月25日 12 IKA0000000 60,000元 109 年3 月25日 高雄市第三信用合作社 000000000 109 年3 月25日 13 IKA0000000 60,000元 109 年4 月25日 高雄市第三信用合作社 000000000 109 年4 月27日 14 IKA0000000 60,000元 109 年5 月25日 高雄市第三信用合作社 000000000 109 年5 月25日 15 IKA0000000 60,000元 109 年6 月25日 高雄市第三信用合作社 000000000 109 年6 月29日 16 IKA0000000 60,000元 109 年7 月25日 高雄市第三信用合作社 000000000 109 年7 月27日 17 IKA0000000 60,000元 109 年8 月25日 高雄市第三信用合作社 000000000 109 年8 月25日 18 IKA0000000 60,000元 109 年9 月25日 高雄市第三信用合作社 000000000 109 年9 月25日 19 IKA0000000 60,000元 109 年10月25日 高雄市第三信用合作社 000000000 109 年10月26日 20 IKA0000000 60,000元 109 年11月25日 高雄市第三信用合作社 000000000 109 年11月25日 21 IKA0000000 60,000元 109 年12月25日 高雄市第三信用合作社 000000000 109 年12月25日 22 IKA0000000 60,000元 110 年1 月25日 高雄市第三信用合作社 000000000 110 年1 月25日 23 IKA0000000 60,000元 110 年2 月25日 高雄市第三信用合作社 000000000 110 年2 月25日 24 IKA0000000 60,000元 110 年3 月25日 高雄市第三信用合作社 000000000 110 年3 月25日 25 IKA0000000 60,000元 110 年4 月25日 高雄市第三信用合作社 000000000 110 年4 月26日 26 IKA0000000 60,000元 110 年5 月25日 高雄市第三信用合作社 000000000 110 年5 月25日 27 IKA0000000 60,000元 110 年6 月25日 高雄市第三信用合作社 000000000 110 年6 月25日 28 IKA0000000 60,000元 110 年7 月25日 高雄市第三信用合作社 000000000 110 年7 月26日 29 IKA0000000 60,000元 110 年8 月25日 高雄市第三信用合作社 000000000 110 年8 月25日